臺灣臺中地方法院刑事判決
110年度交簡上字第35號
上  訴  人  臺灣臺中地方檢察署檢察官
上  訴  人            
即  被  告  曾啟銘



上列上訴人因被告過失傷害案件，不服本院簡易庭民國109 年12
月8日第一審判決（原審案號：109 年度交簡字第554號；聲請簡
易判決處刑案號：109 年度偵字第24742 號）而提起上訴，本院
管轄第二審之合議庭判決如下：
    主      文
上訴駁回。
    事實及理由
一、本案經本院審理結果，認第一審判決認事用法及量刑均無不
    當，應予維持，並均引用第一審判決書記載之事實、證據及
    理由如附件。
二、檢察官上訴意旨略以：告訴人林廷佑傷勢已達重傷之程度；
    且被告自車禍迄今，未關心告訴人傷勢，且於調解時態度惡
    劣，沒有和解賠償之意；告訴人傷勢嚴重，曾因亞急性硬腦
    膜下血腫而接受顱骨開孔引流手術。原審適用法條有違誤，
    且量刑過輕，難認允當為由，請求將原判決撤銷云云。
三、被告上訴意指略以：請求輕判云云。
四、經查：
  ㈠檢察官雖以告訴人因本件車禍事故所受傷勢，導致神經性構
    音障礙，認告訴人之傷勢可能已達重傷害之程度等語。然按
    重傷者，謂其他於身體或健康，有重大不治或難治之傷害，
    刑法第10條第4項第6款定有明文。查，告訴人因本案車禍事
    故經入院治療後，現仍受有神經性構音障礙後遺症乙節，有
    亞東紀念醫院診斷證明書及110年5月5日亞病歷字第1100505
    007號函各1份在卷可查（見本院二審卷第31頁、第89頁），
    然經本院就告訴人所受「神經性構音障礙」之具體內容、告
    訴人之言語表達、與他人溝通互動有無困難及困難程度，有
    無恢復可能及恢復時間等節函詢亞東紀念醫院，經該院函覆
    略以：神經性構音障礙係指因腦部或神經系統受損，導致構
    音肌肉無力或較弱，進而影響說話清晰度；告訴人之言語表
    達、與他人溝通互動可能較為緩慢，可能有輕微困難；依醫
    理判斷，告訴人之症狀有部分恢復之可能，恢復時間約數個
    月至數年之久，但仍有部分病患無法恢復而成為長期後遺症
    等語，此有該院110年8月9日亞病歷字第1100809033號函1份
    附卷可稽（見本院二審卷第119頁至第120頁），足認被告之
    言語功能雖有減損，然仍可與他人溝通，且以現今醫療技術
    ，仍有恢復可能，並審酌告訴人於本院二審審理時仍能自行
    陳述，有本院審判筆錄1份在卷可查，自難認其身體或健康
    ，有重大不治或難治之傷害程度，與刑法規定之重傷要件不
    符。是檢察官上訴意旨認本案應改依過失致重傷罪論處，難
    認有理由。
  ㈡按刑之量定，係實體法賦予法院得自由裁量之事項，倘未逾
    越法律所規定之範圍，或濫用其權限，即不得任意指為違法
    （最高法院75年台上字第7033號判例意旨參照）。且在同一
    犯罪事實與情節，如別無其他加重或減輕之原因，下級審量
    定之刑，亦無過重或失輕之不當情形，則上級審法院對下級
    審法院之職權行使，原則上應予尊重（最高法院85年度台上
    字第2446號刑事判決意旨參照）。
  ㈢檢察官及被告雖認原審量刑有過輕或過重等節，然本案被告
    所犯係刑法第284條前段之過失傷害罪，且符合自首規定而
    予以減刑，並審酌被告前無任何犯罪之前科，素行良好，其
    駕駛車輛參與道路交通，應確實遵守前述行車規範，以維護
    自身及其他用路人之安全，卻疏未注意及此，未減速而逕行
    通過上開無號誌之交岔路口，致與告訴人所騎乘機車相撞肇
    事，造成告訴人受有前揭傷害，自有過失屬實；兼衡告訴人
    就本件車禍肇事之發生，亦有過失；並考量告訴人受傷損害
    程度，及被告未能與告訴人成立調解係因雙方對於賠償金額
    認知差距過大，暨斟酌被告之智識程度，及其犯罪後坦認犯
    行等一切情狀，量處拘役伍拾日，並諭知如易科罰金，以新
    臺幣1000 元折算1 日之易科罰金折算標準，經核原審所為
    之量刑，已斟酌刑法第57條之規定之一切情狀，並未逾越法
    定刑度，復未濫用自由裁量之權限，核無違法或不當之處，
    且無輕重失衡之情形，則檢察官及被告以原審量刑不當為由
    提起上訴，指摘原判決不當，均為無理由，應予駁回。 
據上論斷，應依刑事訴訟法第455 條之1 第1 項、第3 項、第37
3 條、第368 條，判決如主文。
本案經檢察官廖志國提起公訴，檢察官白惠淑提起上訴，檢察官
郭逵到庭執行職務。
中　　華　　民　　國　　110 　年　　9 　　月　　23 　日 
              刑事第十九庭  審判長法  官 李婉玉
                                 法  官 吳逸儒
                                 法  官 林雷安
以上正本證明與原本無異。
不得上訴。
                               書記官  黃英寬
中　　華　　民　　國　　110 　年　　9 　 月　　23 　　日